【裁判字號】    92,台簡抗,25
【裁判日期】    920710
【裁判案由】    給付租金
【裁判全文】
最高法院民事裁定                                九十二年度台簡抗字第二五號
    抗  告  人  中棉倉儲股份有限公司
    法定代理人  劉育仁
                        指定送達代收人游蕙菁律師
右抗告人因與相對人甲○○間請求給付租金事件，對於中華民國九十二年五月五日台
灣台北地方法院合議庭裁定（九十年度簡上字第四九三號），提起抗告，本院裁定如
左：
    主  文
抗告駁回。
抗告訴訟費用由抗告人負擔。
    理  由
按對於簡易訴訟程序之第二審判決，其上訴利益逾民事訴訟法第四百六十六條所定之
額數者，當事人僅得以其適用法規顯有錯誤為理由，逕向最高法院提起上訴，並須經
原裁判法院之許可，此項許可，以訴訟事件所涉及之法律見解具有原則上之重要性者
為限，此觀同法第四百三十六條之二第一項、第四百三十六條之三第一項及第二項之
規定自明。所謂適用法規顯有錯誤，係指原第二審判決就其取捨證據所確定之事實適
用法規顯有錯誤而言，不包括認定事實不當及判決理由不備之情形在內。本件抗告人
對於原第二審判決逕向本院提起上訴，其所表明之上訴理由，無非以：原第二審法院
認定相對人交付之租賃物未合於契約之約定，其解釋契約違反民法第九十八條之規定
。又系爭租賃契約定有期限，依法不得調整租金，原判決准相對人增加租金之請求於
法有違。再，抗告人代相對人返還租金新台幣（下同）六十萬元及相對人欠抗告人水
管退運費六萬五千七百九十三元、租賃所得稅一萬二千元、十萬一千二百七十五元、
借款四十九萬一千元；另相對人交付之土地僅二千三百四十九坪，而系爭一五三地號
土地又經台北市北投區農會取得五百二十九坪，相對人應將抗告人溢付之租金返還抗
告人，原第二審法院就相對人所欠抗告人上開之債務，否准抗告人主張抵銷，顯有不
當，為其論據。本件原第二審法院以：系爭土地租賃期間為民國八十三年十月一日至
九十二年九月三十日，兩造於系爭土地租賃契約書第三項明定租金每月定為每壹坪新
台幣六十元正，第五年開始按物價指數調整。而八十七年消費者物價指數相對於八十
三年者，漲幅比例達約為一點○九六四倍，因認該約定為有效，而准相對人請求調整
並給付租金，於法並無不合，無適用法規顯有錯誤之情形。至抗告人所陳其他各節，
均屬原第二審取捨證據、認定事實當否之問題，亦無所涉及之法律見解具有原則上重
要性之情事，要與適用法規是否顯有錯誤無涉。原法院因認抗告人之上訴不應許可，
以裁定駁回其上訴，經核於法洵無違誤。抗告意旨，指摘原裁定不當，聲明廢棄，非
有理由。
據上論結，本件抗告為無理由。依民事訴訟法第四百三十六條之二第二項、第四百九
十二條第一項、第九十五條、第七十八條，裁定如主文。
中      華      民      國    九十二    年      七      月      十      日
                              最高法院民事第五庭
                                  審判長法官  朱  錦  娟
                                        法官  顏  南  全
                                        法官  許  澍  林
                                        法官  葉  勝  利
                                        法官  黃  義  豐
      右正本證明與原本無異
                                              書  記  官
中      華      民      國    九十二    年      七      月    二十四    日
                                                                      Ａ


司法院資訊處製作；財團法人民間司法改革基金會備份。
